臺灣高等法院臺中分院刑事判決　　　　　　　　民國九十年度上易字第二六二三號
　　上　訴　人
　　即　被　告　丙○○
右上訴人因竊盜案件，不服臺灣臺中地方法院中華民國九十年十一月一日第一審判決
（民國九十年度易緝字第四六一號，起訴案號：臺灣臺中地方法院檢察署民國八十九
年度偵字第一○一五七號），提起上訴，本院判決如左：
    主      文
原判決撤銷。
丙○○竊盜，累犯，處有期徒刑伍月，如易科罰金，以佰元折算壹日。
    事      實
一、丙○○曾於民國（下同）八十五年九月十九日，因違反藥事法等案件，經法院判
    處有期徒刑五月確定，甫於八十六年三月五日執行完畢，不知悔改，竟意圖為自
    己不法之所有，於八十八年十一月二十二日上午十二時許，在台中市○○路一九
    九巷口前，趁無人注意之際，竊取裴玉慧所有停放於上址之車牌號碼ＪＣＭ－六
    九五號機車一部，嗣於同年十二月八日下午十一時十分許，在台中市○○路一八
    二之一號前，為警查獲。
二、案經台中市警察局移送台灣台中地方法院檢察署檢察官偵查起訴。
    理      由
一、訊據被告丙○○，矢口否認有竊盜犯行，辯稱：該機車是八十八年十二月上旬，
    即查獲前五、六天向魏泓亦借用，魏泓亦有向伊說，該機車是「古」來的，要小
    心騎云云，惟查：（一）證人魏泓亦於原審到庭證稱，伊沒有借任何機車予被告
    ，與被告亦不熟悉。（二）被告於警訊中供稱，該機車是在查獲前十分鐘才向「
    睡龍」（證人魏泓亦）借用，嗣於台灣台中地方法院檢察署偵訊時供稱，是八十
    八年十二月八日向魏泓亦借用的，當時魏泓亦看到警察就跑了等語，惟證人魏泓
    亦於八十八年十二月五日，因違反毒品危害防制條例案件經送台灣台中看守所執
    行觀察勒戒，迄八十九年二月三日始送強制戒治而出所，有法務部人犯在監在所
    最新資料表一紙附卷可憑，是以證人魏泓亦顯然不可能在八十八年十二月八日將
    車借給被告，況被告遭警查獲後，既稱係魏泓亦在查獲當日才交付機車給伊，自
    無可能係誤記時間，其於原審審理時辯稱，借車之時間係查獲前五、六天，自無
    可採。（三）系爭機車係裴玉慧所有，由甲○○騎乘，於八十八年十一月二十二
    日十二時，在台中市○○區○○路一九九巷口失竊，業據被害人甲○○於警訊時
    指訴纂詳，並有贓物領據及鑰匙一把扣案可憑，同年十二月八日下午十一時十分
    許，在台中市○○路一八二之一號由被告騎用，為警當場查獲，亦有台中市刑警
    隊刑事案件調查報告表一紙附卷可憑。被告犯行堪以認定。
二、核被告所為，係犯刑法第三百二十條第一項之竊盜罪。被告於八十五年九月十九
    日，因違反藥事法等案件，經法院判處有期徒刑五月確定，甫於八十六年三月五
    日執行完畢，有台灣台中地方法院檢察署刑案資料查註紀錄表及台灣高等法院被
    告全國前案紀錄表各一件附卷可憑，五年內再犯本件有期徒刑以上之罪，為累犯
    ，依法加重其本刑。原審以被告罪證明確，予以論罪科刑，原無不合，惟查查獲
    之機車，係屬裴玉慧所有，此有車輛竊盜，車牌失竊資料個別查詢表附卷可證，
    原判決誤認係甲○○所有，尚有未合，被告上訴意旨否認犯罪，雖無理由，惟原
    判決既有上開可議之處，自屬不能維持，應由本院將原判決撤銷改判，爰審酌被
    告犯罪之動機、目的、手段、犯後態度及所生損害等一切情狀，量處以有期徒刑
    五月，又刑法第四十一條，業於九十年一月四日修正公布，同年月十日生效，犯
    最重本刑為五年以下有期徒刑之罪，而受六月以下有期徒刑之宣告者，得准易科
    罰金，因依修正後之刑法第四十一條第一項規定，諭知易科罰金之折算標準。
據上論斷，應依刑事訴訟法第三百六十九條第一項前段、第三百六十四條、第二百九
十九條第一項前段、刑法第三百二十條第一項、第四十七條、第二條第一項前段、修
正後刑法第四十一條第一項、罰金罰鍰提高標準條例第一條前段、第二條判決如主文
。
本案經檢察官乙○○到庭執行職務。
中      華      民      國      九十一     年     一      月    廿二    日
                                臺灣高等法院臺中分院刑事第五庭
                                      審判長法  官  袁  從  楨
                                            法  官  郭  同  奇
                                            法  官  胡  森  田
右正本證明與原本無異。
不得上訴。
                                            書記官  王  瑩  澤
中      華      民      國      九十一     年     一      月    廿三    日
                                                                        Ａ
